【裁判字號】    97,交聲,1072
【裁判日期】    970730
【裁判案由】    聲明異議
【裁判全文】
臺灣高雄地方法院交通事件裁定      97年度交聲字第1072號
原處分機關  高雄市政府交通局
異  議  人  甲○○
上列異議人因違反道路交通管理處條例案件，對高雄市政府交通
局中華民國97年5月13日所為之裁決處分（處分案號：高市交裁
字第裁32-BN0000000號）聲明異議，本院裁定如下：
    主  文
異議駁回。
    理  由
一、按汽車駕駛人停車時，在禁止臨時停車處所停車者，處新台
    幣（下同）600元以上1,200元以下之罰鍰，道路交通管理處
    罰條例第56條第1 項第1 款定有明文，又該法所指之車輛，
    係指在道路上以原動機行駛之汽車（包含機器腳踏車）或以
    人力、獸力行駛之車輛，故機車亦在規範範圍內，同法第3
    條第8 款亦有規定。又按道路交通安全規則第111 條第1 項
    第5 款規定：「汽車臨時停車時，應依下列規定：一、橋樑
    、隧道、圓環、障礙物對面、鐵路平交道、人行道、行人穿
    越道、快車道等處，不得臨時停車...五、不得併排臨時停
    車。」，是快車道臨時停車及併排臨時停車，均為法所禁止
    。
二、原處分意旨略以：本件異議人即受處分人甲○○駕駛其所有
    車牌號碼ZJV-708 號輕型機車，於民國97年4 月12日下午2
    時50分許，於高雄市○○○路路段，在禁止臨時停車處所停
    車，經高雄市政府警察局三民第一分局員警乙○○拍照後掣
    單舉發，並由原處分機關即高雄市政府交通局於97年5 月13
    日以受處分人違反道路交通管理處罰條例第56條第1 項第1
    款裁處罰鍰600 元，有高雄市○○○○道路交通管理事件裁
    決書（高市交裁字第裁32-BN700538 號）、高雄市政府警察
    局舉發違反道路交通管理事件通知單（高市警交相字第
    BN700538號），違規照片1 張及取締照片6 張在卷可稽。
三、聲明異議意旨略以：該路段並無設置禁止停車之紅線，其停
    車之處所，前面只有一空地，並非道路，其並無擋住十全路
    市場出入口，沒有違規停車，爰請求撤銷對其之處分云云。
四、經查：
（一）受處分人於97年5 月14日收受上開裁決書後，於同年5 月
      29日逕向本院聲明異議，有送達證書及本院刑事科收文戳
      在卷可查。足認其聲明異議於接到裁決書之翌日起20日內
      提出，程序上應屬適法，合先敘明。
（二）受處分人雖抗辯系爭車輛停放處所未劃設禁停紅線，惟依
      首開道路交通安全規則第111 條第1 項之規定，快車道與
      併排臨時停車均為法所禁止之情形，係與同規則同條第3
      款：「設有禁止臨時停車標誌、標線處所不得臨時停車」
      之情形併列規範，觀諸該條文之文義，已可見前者快車道
      、併排臨時停車之情形與後者應設置禁止臨時停車標線、
      標誌，始不得臨時停車之規範意旨，顯然有別，否則豈有
      重複規範之必要，參諸因快車道既為車輛往來彙集之要道
      ，若於該處臨時停車或併排停車，將妨礙車輛之移動，對
      於交通之往來順暢實有重大影響之旨，亦可見該規定係以
      法律明文禁止停車之方式為規範，本不待主管機關劃設或
      設置標線、標誌，要難逕謂若該處並未設有禁止臨時停車
      之標線或標誌時，即謂該處非法律所定禁止停車之處所。
      參諸卷附之採證照片，雖僅有受處分人所有之機車，未見
      附近有紅色標線，惟經證人即開單舉發之員警乙○○於本
      院證稱：受處分人停在快車道上，接近雙黃線部分，那裡
      併排停了4 排機車，受處分人的機車停在第2 排，道路幾
      乎被阻塞無法行駛車輛，所以才掣單舉發等語，並當庭繪
      製受處分人車輛停放位置之現場圖1 份，及提出當日周邊
      取締照片6 張可資參照，足見受處分人既有停車於快車道
      及併排停車之之事實，其所為已違反交通法規，該處是否
      有劃設紅線，均無礙於其在禁止臨時停車處所之認定，受
      處分人所辯，容有誤會。
（三）又受處分人辯稱：那裡不是快車道，是砂石地云云，惟參
      諸上開採證照片，上開機車之停放處所確於柏油路面無訛
      ，其所辯已難採信，且證人乙○○於本院97年6 月30日調
      查時，係以具結擔保其供述之真實性，並瞭解偽證罪責之
      心裡處罰狀態下訊問之，受處分人倘未能就值勤員警之舉
      發有誤提出相關證據以供調查，又無證據足證員警有故意
      捏造事實或違法取締之情事，則值勤員警本期維護交通秩
      序、安全職責所為之舉發，自應受適法、正確之推定，且
      舉發之員警與受處分人素不相識，且奉命執行國家公權力
      ，衡情應無甘冒偽造文書及偽證之罪責，故意為不實舉發
      及指證之理，所為之指證自當受正確無誤之推定，復據證
      人所述，當天係同時取締200 餘輛違規停車之機車，自無
      單獨誣指受處分人違規停車之必要，是受處分人所辯，要
      無可採。準此，原處分機關認定受處分人有關在禁止臨時
      停車處所停車之違規事實，係屬有據。
五、綜上所述，原處分機關依道路交通管理處罰條例第56條第1
    項第1 款違反道路交通管理事件統一裁罰基準及處理細則第
    2 條及違反道路交通管理事件統一裁罰基準表等規定，裁處
    受處分人罰鍰600 元，即無違誤。受處分人猶執前詞，指摘
    原處分不當，為無理由，應予駁回。
據上論斷，應依道路交通案件處理辦法第19條裁定如主文。
中    華    民    國    97    年    7    月   30    日
                  交通法庭    法  官  張琬如
以上正本證明與原本無異。
如不服本裁定，應於收受送達後5 日內向本院提出抗告狀。
中    華    民    國    97    年    7     月    30    日
                              書記官  劉甄庭


司法院資訊處製作；財團法人民間司法改革基金會備份。
